【裁判字號】    89,易,694
【裁判日期】    890811
【裁判案由】    竊盜
【裁判全文】
臺灣臺北地方法院刑事判決                          八十九年度易字第六九四號
    公  訴  人  臺灣臺北地方法院檢察署檢察官
    被      告  乙○○
右列被告因竊盜案件，經檢察官聲請簡易判決處刑（八十八年度偵字第二五九七九號
），本院台北簡易庭法官移送前來（八十九年度北簡字第一三０號），本院判決如左
：
    主  文
乙○○竊盜，累犯，處拘役參拾日。
    事  實
一、乙○○曾於民國（下同）八十七年間因竊盜案件，經本院判處有期徒刑四月，嗣
    於八十七年九月二十五日判決確定，甫於同年十二月三日執行完畢；詎仍不知悔
    改，復意圖為自己不法之所有，於八十八年十一月二十七日下午一時四十分許，
    在台北市○○○路○段二一六號前，乘甲○○所有ＭＥＦ－九七０號重型機車之
    坐墊未關妥之際，竊取其內甲○○所有之原子筆二支，得手後欲離去之際，為警
    當場查獲，並扣得上開原子筆二支（業經發還甲○○）。
二、案經被害人甲○○訴由台北市政府警察局萬華分局報請台灣台北地方法院檢察署
    檢察官偵查起訴。
    理  由
一、訊據被告乙○○矢口否認上開犯行，辯稱：伊僅於該機車旁拾得二支原子筆而已
    云云。惟查，被告上開犯行，業據告訴人甲○○指陳明確，並有贓物認領保管收
    據一紙附卷可稽，參以本件係由台北市政府警察局萬華分局勤務中心接獲通報後
    ，指示該分局警備隊至現場查獲，有台北市政府警察局萬華分局刑事案件報告單
    一紙在卷足憑，被告所辯自係卸責之詞，不足採信。事證明確，被告犯行堪以認
    定。
二、核被告乙○○所為，係犯刑法第三百二十條第一項之竊盜罪。被告如事實欄所示
    之論罪科刑及執行情形，有台灣高等法院檢察署刑案紀錄簡覆表附卷可稽，其受
    有期徒刑之執行完畢後，五年以內再犯本件有期徒刑以上之罪，為累犯，應依刑
    法第四十七條之規定，加重其刑。爰審酌被告前有多次竊盜前科，有台灣高等法
    院檢察署刑案紀錄簡覆表在卷可稽，竟再次觸犯竊盜犯罪，惟其犯罪所得確屬低
    微，所生危害非屬重大，及其犯罪之動機、目的、手段、犯罪後之態度等一切情
    狀，量處如主文所示之刑。至公訴意旨雖認被告本件竊盜犯罪之客體除原子筆二
    支之外，另有雨衣一件及安全帽一頂，惟告訴人甲○○當日並未將安全帽及雨衣
    放置前開重型機車之坐墊內，未看清楚贓物認領保管收據即簽名等情，業據其到
    庭陳述明確，衡情告訴人既指稱原子筆二支係遭被告竊取，應無就此復行迴護被
    告之可能，所言應屬可信，公訴人此部分之認定應有未洽，附此敘明。
據上論斷，應依刑事訴訟法第二百九十九條第一項前段、刑法第三百二十條第一項、
第四十七條，罰金罰鍰提高標準條例第一條前段，判決如主文。
本案經檢察官王巧玲到庭執行職務。
中    華    民    國      八十九        年        八    月      十一    日
                                    臺灣臺北地方法院刑事第七庭
                                          法  官  楊代華
右正本證明與原本無異。
如不服本判決，應於判決送達後十日內，向本院提出上訴狀。
                                          書記官  許博為
中    華    民    國      八十九        年        八    月      十六    日
附錄本案論罪科刑法條全文：
刑法第三百二十條第一項
一意圖為自己或第三人不法之所有，而竊取他人之動產者，為竊盜罪，處五年以下有
  期徒刑、拘役或五百元以下罰金。
二意圖為自己或第三人不法利益，而竊佔他人之不動產者，依前項之規定處斷。
三前二項之未遂犯罰之。


司法院資訊處製作；財團法人民間司法改革基金會備份。
